Juan Camilo Salazar Duque

DESARROLLADOR FRONTEND

(+57) 3216149165 LinkedIn: <u>juan-salazar27</u>

Juancamilosd27@gmail.com GitHub: <u>juancamiloSD</u>

Resumen

Ingeniero Multimedia con experiencia en desarrollo de software y sitios web a la medida, utilizando tecnologías como JavaScript, TypeScript, Angular, React, Jest, HTML, CSS/SCSS, Git, SEO, PrimeNG, Taildwind, Bootstrap, PHP, NodeJs, Base de Datos y WordPress

Cuento con habilidades para planear, asesorar, ejecutar y liderar proyectos de ingeniería de software y desarrollo web. Me destaco por mi capacidad de trabajo en equipo, liderazgo, iniciativa, disposición para aprender, sentido de responsabilidad, mejora continua y compromiso con los resultados.

Experiencia

Ingeniero Desarrollador

Octubre. 2021 - Actualidad

Empresa: DreamCode Software

- Trabajo bajo modalidad SCRUM
- Soporte en la aplicación Bolívar conmigo (Seguros bolivar)
- Creación y soporte de interfaces en las nuevas y viejas funcionalidades de acuerdo a los lineamientos del PO o negocio (ANGULAR)
- Manejo de repositorio GIT
- Apoyo y toma de decisiones en las nuevas funcionalidades bajo criterios técnicos en las nuevas interfaces
- Pruebas unitarias JEST
- Manejo de monorepo
- Aplicación y principios de CLEAN CODE
- Soporte aplicación Fuerza de ventas (Seguros bolivar)
- Creación y soporte de nuevas interfaces en la plataforma

Líder de Desarrollo

Mayo. 2019 - Octubre. 2021

Empresa: Neuromedia

- Gestión documental, realización y ejecución de licitaciones con la alcaldía
- Levantamiento de requerimientos
- Realización de plan de trabajo y cronograma
- Creación documental de la arquitectura de los sistemas
- Creación de backlog partiendo de los requerimientos generales
- Creación de actas, informes de avances y entregables
- Exposición de los avances del proyecto con el cliente directo
- Revisión de avances con el equipo de ingenieria de acuerdo al plan de trabajo
- Revisión de los entregables del departamento de diseño y marketing para implementar y gestionarlo con el equipo de ingenieria
- Desarrollo de sitios web, tiendas virtuales, landing page (WORDPRESS)
- Desarrollo de software (backend y frontend) (LARAVEL, PHP, ANGULAR)
- Soporte de sitios web (WORDPRESS, HTML, CSS, JAVASCRIPT)

Desarrollador web

Marzo. 2018 - Mayo. 2019

Empresa: Neuromedia

- Creación de sitios web y landing page (WORDPRESS)
- Responsive design
- Apoyo en creación o edición de piezas graficas para los sitios web
- Integraciones con CRM
- Realización de pruebas QA
- Posicionamiento y optmización SEO
- Desarrollo de software (BACKEND, FRONTEND) (LARAVEL, ANGULAR)
- Manejo de repositorio GIT
- Creación y pruebas endpoints Restfull API
- Creación de base de datos (MYSQL)

Desarrollador frontend

Marzo. 2017 - Octubre. 2017

Empresa: Useitweb

- Trabajo bajo modalidad SCRUM
- Creación de portales web (JOOMLA)
- Responsive design
- Creación de plantillas a la medida mediante custom fields y PHP
- Manejo de repositorio GIT
- Capacitación de portales web terminados y certificados
- Apoyo en ediciones graficas
- Creación de modulos personalizados o plugins a la medida (JOOMLA)

Desarrollador Web

Septiembre. 2016 - Diciembre. 2016

Empresa: RRCreativos

- Soporte de sitios web (WORDPRESS)
- Posicionamiento y optimización SEO
- Edición y creación de piezas graficas para los sitios web cuando se requeria
- Análisis v reportes de las métricas de aooale analytics, ietpack, entre otros.

Desarrollador Web

Marzo. 2016 – Agosto. 2016 (Practica laboral)

Empresa: Confecciones Calitex SAS

- Estudio de mercado de confecciones textiles
- Diseño de prototipo de alta calidad (MARVELAPP)
- Arquitectura de base de datos (MYSQL)
- Análisis y reportes de las métricas de google analytics, jetpack, entre otros.
- Desarrollo del backend (LARAVEL, PHP)
- Desarrollo del frontend (Plantillas Blade PHP LARAVEL)
- Realización de documentación técnica

Habilidades

- Frameworks Javascript (Angular, React)
- Javascript, HTML, CSS, jQuery, PHP, Nodejs
- Frameworks CSS (Boostrap, Taildwind, PrimeNg)
- Angular Ionic
- Pre-procesadores CSS (Sass, Less)
- Git, Json Resfull, SASS, SEO
- Unit test (Jest)
- Databases (MySql, Postgress)
- Wordpress (Woocommerce, Landing page, Wesites)

Educación

2017 - Cali, Colombia

Universidad de san buenaventura: Ingeniero Multimedia

2007 - Cali, Colombia

Centro profesional de estudios técnicos y financieros: Bachiller técnico industrial,

especialidad de dibujo industrial

Referencias personales

Martha Quiceno
Ocupación: Pensionada

(+57) 313 611 4764

Danny Valencia

Ocupación: Ingeniero Multimedia

(+57) 316 345 2757

Referencias familiares

Lorena Salazar Duque
Ocupación: Enfermera jefe

(+57) 312 238 0587

Cesar Augusto Salazar Giraldo

Ocupación: Pensionado **(+57) 317 363 4348**